# KONE Songui Daouda

# Web Master 0768256648 Abidjan, Côte d'Ivoire Songuikone207@gmail.com

## <u>Profil</u>

Plus de 5 ans d'expérience dans le développement de projets web, en particulier la conception de sites internet et d'applications et 1 an en gestion d'entreprise. Autonome sur mon poste tout en appréciant le travail en équipe avec des collaborateurs sur site ou distants. Je cherche à relever de nouveaux défis.

### **COMPETENCES**

Gestion du stress	Français	<b>Languages</b> : PHP, Html, CSS, javascript
Révision du texte	Anglais	Framework et Design Pattern : Laravel,
Travail d'équipe		Codeigniter, Bootstrap, .NET,

## Expérience professionnelle

### De 2022 à Février 2024 Directeur d'entreprise, Cobois Design, Côte d'Ivoire

• Gérer l'entreprise pour son bon fonctionnement

### De 2022 à ce jour Responsable & Recruteur Informatique, GreatField Africa, Côte d'Ivoire

• Mise en place d'une plate-forme de gestion des établissements

### De Novembre 2022 à Juillet 2023 Web Master, Univers Agricole, Côte d'Ivoire

• Mise en place de la plate-forme Univers Agricole

### D'avril 2020 à février 2021 Responsable informaique G-Construction, Abidjan, Côte d'Ivoire

• Pilotage des données informatique de l'entreprise

### De 2020 à 2021 Responsable Informatique, ILLO International Trade, Abidjan (Côte d'Ivoire)

• Pilotage des données informatique de la structure

### De 2017 à 2020 Développeur Web dans mon département IT

• Développement d'un logiciel de gestion de projet pour les étudiants en doctorat

#### **Formations**

2017 – 2020: Bachelor of Computer Application Parul University en Inde

2015 – 2016 : Baccalauréat au Collège Segbe à Abidjan (Côte d'Ivoire)

2014 – 2015 : Brevet d'études du premier cycle au collège Segbe à Abidjan (Côte d'Ivoire)

### **PERFECTIONNEMENT**

2018-2019 •	Formation en	hureautique à	Parul Universit	v. Vadodara (Inde)
ZU10-ZU17.	roi manon en	Dui caulique a	i faiui Uniiveisii	v. vadodata unider

2017-2018 : Cours d'anglais (Professionnel) EFLI, Vadodara (Inde)

2019-2020 : Certificat en Data Scientist's Toolbox Johns Hopkins University (en ligne)

2019-2020 : Certificat de formation en PHP et MYSQL IT Bombay, MHRD, Govt (Inde)

2023-2024 : Certificat en Google Analitics pour débutant Google Analytics Academy (en ligne)